【裁判字號】    92,訴,4770
【裁判日期】    921031
【裁判案由】    清償借款
【裁判全文】
臺灣臺北地方法院民事判決                        九十二年度訴字第四七七０號
    原      告  台灣土地銀行股份有限公司
    法定代理人  呂桔誠
    訴訟代理人  陳萬發
                劉寶玲
                端木華強
    被      告  甲○○
    兼訴訟代理人  乙○○
當事人間請求清償借款事件，本院於九十二年十月二十一日言詞辯論終結，判決如下
：
    主  文
被告應連帶給付原告新台幣壹佰柒拾陸萬伍仟捌佰貳拾捌元，及自民國八十九年十二
月十日起至清償日止，按年息百分之七點八九計算之利息，並自民國九十年一月十一
日起至清償日止，逾期在六個月以內者，按上開利率百分之十，逾期超過六個月者，
按上開利率百分之二十計算之違約金。
訴訟費用由被告連帶負擔。
本判決於原告以新台幣陸拾萬元或同面額之八十六年度中央政府建設公債甲類第十期
債票供擔保後，得假執行。
    事  實
甲、原告方面：
一、聲明：求為判決除假執行擔保金額外，如主文所示。
二、陳述略稱：被告乙○○以被告甲○○為連帶債務人，於民國八十五年九月十日向
    原告借用新台幣（下同）一百九十七萬元，約定自八十五年九月十日起至一百零
    五年九月十日止，分二百四十期按月平均攤還本息，如未按期給付，即喪失期限
    利益，全部債務視為到期，利息按原告基本放款利率加一點六碼計算，嗣後如原
    告基本放款利率調整時，自調整日起按原告新通告基本放款利率計付利息，如逾
    期清償，在六個月以內者，按上開利率百分之十，超過六個月以上者，按上開利
    率百分之二十計付違約金。詎被告乙○○自八十九年十二月十日起即未按期攤還
    ，依當時原告之基本放款利率，本件借款利率應為年息百分之七．八九，故本件
    尚欠如主文所示之本金、利息及違約金迄未清償，依上開約定，本件借款應視為
    全部到期，又被告乙○○、甲○○依約既為連帶債務人，自應負連帶清償之責，
    屢向被告催討，均置之不理，為此本於消費借貸之法律關係提起本件訴訟。
三、證據：提出借據、授信約定書、
乙、被告方面：
一、聲明：請求判決駁回原告之訴及其假執行之聲請，訴訟費用由原告負擔。
二、陳述略稱：目前無資力清償。
    理    由
一、本件原告主張之事實，已據其提出借據、授信約定書、
    ，被告對此亦不爭執，自堪信原告之主張為真實。
二、按消費借貸之借用人，應於約定期限內，返還與借用物種類、品質、數量相同之
    物；連帶債務之債權人，得對於債務人中之一人或數人或其全體，同時或先後請
    求全部或一部之給付，民法第四百七十八條前段、第二百七十三條第一項定有明
    文。被告既與原告間定有消費借貸契約，並明示為連帶債務人，原告亦已如數撥
    款，被告即應依約償還。被告未能依約清償，依前開規定，即應就此一借款債務
    負連帶清償之責，從而，原告依消費借貸契約請求被告連帶給付借款一百七十六
    萬五千八百二十八元，並自民國八十九年十二月十日起至清償日止，按年息百分
    之七點八九計算之利息，及自民國九十年一月十一日起至清償日止，逾期在六個
    月以內者，按上開利率百分之十，超過六個月以上者，按上開利率百分之二十計
    付違約金，即屬正當，應予准許。
三、原告陳明願供擔保，請求宣告假執行，核無不合，茲酌定擔保金額，予以准許。
四、據上論結，本件原告之訴為有理由，依民事訴訟法第七十八條、第八十五條第二
    項、第三百九十條第二項，判決如主文。
中      華      民      國    九十二    年      十      月    三十一    日
                                    民事第六庭  法  官    陳怡雯
正本係照原本作成
如對本判決上訴，須於判決送達後廿日內向本院提出上訴狀
中      華      民      國    九十二    年      十一    月      四      日
                                                書記官    謝梅琴


司法院資訊處製作；財團法人民間司法改革基金會備份。
